【裁判字號】    98,裁,701
【裁判日期】    980319
【裁判案由】    居留事件
【裁判全文】
最  高  行  政  法  院  裁  定
                                       98年度裁字第701號
上  訴  人  甲  ○
法定代理人  乙○○
被 上訴 人  內政部入出國及移民署
代  表  人  丙○○
上列當事人間居留事件事件，上訴人對於中華民國97年11月27日
臺北高等行政法院97年度再字第65號判決，提起上訴，本院裁定
如下：
    主  文
上訴駁回。
上訴審訴訟費用由上訴人負擔。
    理  由
一、按對於高等行政法院判決之上訴，非以其違背法令為理由，
    不得為之，行政訴訟法第242條定有明文。是對於高等行政
    法院判決上訴，非主張該判決違背法令以為上訴理由即屬不
    應准許，自應認為不合法而駁回之。
二、本件上訴人對於臺北高等行政法院再審判決上訴，主張：其
    法定代理人即臺灣地區人民乙○○於民國86年8月5日與大陸
    地區人民江美英結婚，並於87年4月4日收養江美英與前夫所
    生之幼女即上訴人甲○（78年8月13日生），87年8月5日乙
    ○○之兄黃己開代為向內政部警政署入出境管理局（下稱境
    管局；96年1月2日改制為被上訴人）申請上訴人來臺依養父
    定居，經境管局審核依序約排列為99年2月份配額，因上訴
    人係78年8月13日生，於90年8月13日即滿12歲，境管局乃於
    90年9月7日為不予許可處分。上訴人不服，委任黃己開循序
    提起行政訴訟，經原審認上訴人申請來臺依親及提起訴願時
    尚為無行為能力人，代理權有欠缺，乃以91年度訴字第170
    號判決將訴願決定及原處分均撤銷。嗣經境管局函請補正後
    ，再於92年4月4日以不予許可處分書否准上訴人來臺定居案
    。上訴人仍不服，又循序提起行政訴訟，經本院95年度判字
    第22號判決駁回其上訴確定。嗣上訴人對前開確定判決以有
    行政訴訟法第273條第1項第13款、第14款之再審事由，提起
    再審之訴，經原審判決駁回其再審之訴。惟本件係87年8月5
    日提出申請，即應以該日為審查基準日，當時上訴人年齡係
    符合法律規定，原處分因審核期間延宕而認上訴人已年滿12
    歲申請不合法，顯不符行政準則等語。經查原判決係以上訴
    人所提證據已於前訴訟程序已予以斟酌，不合行政訴訟法第
    273條第1項第13款、第14款規定而駁回其再審之訴。核上訴
    狀所載內容，僅指摘境管局審核其來臺依養父定居案延宕違
    法不當，並未隻字片語具體說明原再審判決有何違背法令，
    依首揭說明，其上訴難認合法。
三、據上論結，本件上訴為不合法。依行政訴訟法第249條第1項
    前段、第104條、民事訴訟法第95條、第78條，裁定如主文
    。
中    華    民    國    98    年    3     月    19    日
                    最高行政法院第五庭
                        審判長法官  黃  璽  君
                              法官  胡  方  新
                              法官  鄭  忠  仁
                              法官  黃  本  仁
                              法官  吳  東  都
以  上  正  本  證  明  與  原  本  無  異
中    華    民    國    98    年    3     月    20    日
                              書記官  彭  秀  玲


司法院資訊處製作；財團法人民間司法改革基金會備份。
